# 动拆迁专项借款停工期间的利息是否可以资本化

提问人：liumangayuan 时间：2019-10-10 11:44:53
请教陈版，房地产开发企业有一笔动拆迁专项借款，该借款专用于向当地政府支付动拆迁费用，因部分居民拒绝搬迁，动拆迁工程已停滞超过 3 个月，请问这段停工期间内利息是否可以资本化谢谢

回答人：chenyiwei
不可以。“因部分居民拒绝搬迁，动拆迁工程已停滞超过 3 个月” 表明这是非必需的停工，故停工期间属于暂停资本化期间。